臺灣桃園地方法院刑事判決　　　　　　　　　　　　九十一年度易字第一六六一號
　　公　訴　人　臺灣桃園地方法院檢察署檢察官
　　被　　　告　甲○○
右列被告因毒品危害防制條例案件，經檢察官提起公訴（九十一年度毒偵字第一八三
四號），本院判決如左：
    主  文
甲○○施用第一級毒品，處有期徒刑捌月。扣案之殘餘海洛因之空袋壹包沒收銷燬之
，扣案之吸食器壹組（含針筒壹支、分裝勺壹支）沒收。
    事  實
一、甲○○前於民國八十五年間因違反肅清煙毒條例案件（施用第一級毒品），經台
    灣高等法院裁定送觀察、勒戒後，認有繼續施用毒品傾向，而由該院裁定令入戒
    治處所施以強制戒治，嗣於戒治期滿，經台灣高等法院於八十九年六月十三日以
    八十七年度上訴字第二九五二號為免刑判決，經提起上訴，最高法院於八十九年
    九月十四日駁回上訴確定在案。其後又於九十年間因施用第一級毒品案件，經裁
    定送強制戒治，並提起公訴，本院於九十年九月十四日以九十年度訴字第一二三
    一號判處有期徒刑七月，於九十年十一月十六日確定（執行中，尚不構成累犯）
    。本院於九十一年三月八日裁定停止戒治。詎甲○○竟仍不知悔改，於停止戒治
    期間，復基於施用第一級毒品海洛因之犯意，於九十一年七月十五日二十二時三
    十分許，在其位於桃園縣桃園市○○路一二六巷十二號五樓，以其所有之吸食器
    具一組（含針筒一支、分裝勺一支），施用第一級毒品海洛因一次，嗣經其母劉
    寶霞向桃園縣警察局桃園分局同安派出所警員陳大中報案，於同日二十二時四十
    分許，在上址房間內當場查獲，並扣得其所有供施用第一級毒品海洛因之吸食器
    一組（含針筒一支、分裝勺一支）、殘留海洛因之空袋一包。
二、案經桃園縣警察局桃園分局報請台灣桃園地方法院檢察署檢察官偵查起訴，及移
    送併案審理。
    理  由
一、(一)右揭犯罪事實，業據被告甲○○坦承不諱，且被告於右揭時、地為警查獲後，
      所採得之尿液，經送鑑定結果，確呈嗎啡陽性反應，亦有桃園縣衛生局不法藥
      物尿液檢定書在卷可稽（參偵卷第三十一頁），此外並有上開吸食器一組、殘
      留海洛因之空袋一包扣案可資佐證，足證被告之自白與事實相符，可以採信。
      又被告前因施用毒品案件，經依台灣高等法院裁定送觀察、勒戒後，認有繼續
      施用毒品傾向，再經該院裁定令入戒治處所施以強制戒治，於戒治期滿，經台
      灣高等法院以八十七年度上訴字第二九五二號判決免刑，於八十九年九月十四
      日確定在案，亦有右開刑事判決書及裁定在卷足憑。其於經免刑判決確定後，
      又施用第一級毒品，經本院裁定令入戒治處所施以強制戒治，嗣再經為停止戒
      治處分、判刑，則有臺灣桃園地方法院檢察署刑案資料查註紀錄表一紙、本院
      九十年訴字第一二三一號判決書附卷可參。從而，被告於右述時、地，三犯施
      用第一級毒品海洛因之犯行，事證明確，洵堪認定。
    (二)被告雖辯稱：本案係因其個人想戒除毒癮，委請其母劉寶華向警方自首云云，
      證人即被告之母劉寶霞於本院調查時，亦附和被告之說詞，證稱是被告委請其
      自首等語。惟查：證人劉寶霞於警訊時，警方詢其何事至派出所筆錄，陳稱：
      「因我兒子甲○○施打海洛因，我通知管區警員來我家。」、「我於九十一年
      七月十五日二十二時三十分許發現我兒子甲○○在房間施打海洛因，我便電話
      通知管區警員來我家，約於二十二時四十分許，警察來到桃市○○路一二六巷
      十二號五樓，我開門讓警員進來，發現甲○○房間桌上有施打完殘餘針筒及吸
      管。」（參偵卷第九頁），證人劉寶霞於警訊時完全未曾提及被告委託其自首
      之情事。且質之證人即當日前往查獲之員警劉大中於本院調查時結證稱：被告
      的母親打電話給伊，說被告常去買藥，她已經沒有辦法負擔這個錢，並說當天
      又去買回來吃，所以叫伊去抓，去到現場時，被告躺在床上，現場有針筒及施
      打完的毒品等東西放在床邊。被告的母親說：她兒子沒辦法改，希望能讓他進
      去戒毒，開銷太大，並沒有提及是被告委託其來自首等語（參本院九十一年十
      一月六日訊問筆錄）。參以被告於警訊時供稱：「我於九十一年七月十五日二
      十二時三十分許，施打海洛因後，躺在床上又吃了二包勒戒所寄給我的解毒藥
      ，二十二時四十分許，警方就進來我房間，在我桌上發現我施打完海洛因剩下
      的針筒、吸管及裝藥的透明塑膠袋。」、「我因毒癮上來了，便於七月十五日
      二十一時三十分許，和阿青約在桃園市○○路新光三越百貨公司外以每包○點
      二公克，價值新臺幣二千元整購得一包，約於二十二時三十分許回家後，我便
      施打海洛因。」等語（參偵卷第五頁）。果被告是有意戒除毒癮，請其母向警
      方自首，何以在其母向警方報案時，不在家中等候，猶外出向綽號「阿青」之
      男子購買毒品，回家並立即施用以解其癮。此外，被告在警訊時亦完全未曾提
      及委託其母報案之旨，足見，本案被告之母劉寶霞係因無法再負荷被告施用毒
      品之開銷，才向警方報案，其嗣後證述係受被告委託自首云云，為迴護被告之
      詞，不足採信。從而，本件尚與刑法第六十二條自首之規定有間，難據證人劉
      寶霞之迴護說詞，而為被告有利之認定。
二、核被告甲○○所為，係犯毒品危害防制條例第十條第一項之罪。被告持有海洛因
    之低度行為為施用之高度行為所吸收，不另論罪。公訴意旨認被告所為係犯同條
    例第十條第二項之施用第二級毒品罪，尚有未洽，惟其起訴之事實同一，本院自
    應審理，並變更其起訴法條。爰審酌被告經觀察勒戒後仍再犯罪，顯見戒毒意志
    不堅，及其犯罪戕害自身，尚無害及他人，且犯罪後坦承犯行，態度良好等一切
    情狀，量處如主文所示之刑。扣案空袋一包殘餘有海洛因，為被告所有，既無法
    互相析離，應依毒品危害防制條例第十八條第一項前段規定沒收銷燬之；扣案吸
    食器一組（含針筒一支、分裝勺一支），為被告所有供犯罪所用之物，業據被告
    供明在卷，併依刑法第三十八條第一項第二款之規定沒收。
據上論斷，應依刑事訴訟法第二百九十九條第一項前段、第三百條，毒品危害防制條
例第十條第一項、第十八條第一項前段，刑法第十一條前段、第三十八條第一項第二
款，判決如主文。
本案經檢察官林秀敏到庭執行職務
中      華      民      國    九十一    年     十二     月十      日
                                    臺灣桃園地方法院刑事第四庭
                                        審判長法  官  陳  世  宗
                                              法  官  邱  滋  杉
                                              法  官  李  桂  英
右正本證明與原本無異。
如不服本判決，應於判決送達後十日內向本院提出上訴狀( 應附繕本 )，上訴於
臺灣高等法院。
                                              書記官  張  淑  芬
中      華      民      國    九十一   年     十二      月     十六     日
論罪科刑法條：毒品危害防制條例第十條第一項
毒品危害防制條例第十條
施用第一級毒品者，處六月以上五年以下有期徒刑。
施用第二級毒品者，處三年以下有期徒刑。
